臺灣基隆地方法院基隆簡易庭小額民事判決
110年度基小字第2172號
原      告  吳麗秀  

被      告  王盈之  

上列當事人間因公共危險等案件，經原告提起刑事附帶民事訴訟
，請求侵權行為損害賠償事件，經本院刑事庭裁定移送前來（10
9 年度交附民字第176號），本院於民國110年10月13日言詞辯論
終結，判決如下：
    主  文
被告應給付原告新臺幣伍萬元。
訴訟費用由被告負擔。
本判決得假執行。
    事實及理由
壹、程序部分：
    本件被告經合法通知，未於言詞辯論期日到場，核無民事訴
    訟法第386 條所列各款情形，爰依原告之聲請，由其一造辯
    論而為判決。
貳、實體部分：　　 
一、原告主張：被告於民國109年7月27日13時許，在基隆市仁愛
    區成功一路附近飲用酒類後，猶駕駛車號000-0000號普通重
    型機車，自上開處所欲行返家，嗣於同日14時15分許，沿基
    隆市中山區西定路未劃設慢車道惟劃有分向限制線之雙向二
    車道路段，往復興路方向行駛，行經西定路343號前，竟疏
    未注意，即跨越分向限制線駛入來車車道，適對向有訴外人
    林玉琴駕駛車號000-000號普通重型機車搭載原告，沿西定
    路往成功二路方向駛至該處，因閃煞不及而發生碰撞，原告
    因此受有左顴骨及上頷骨骨折、左小指掌骨骨折之傷害(下
    稱系爭傷害)。為此，爰依侵權行為之法律關係，請求被告
    賠償精神慰撫金新臺幣（下同）5萬元。並聲明：如主文第1
    項所示。
二、被告未於言詞辯論期日到場，亦未提出書狀作何聲明或陳述
    。
三、本院之判斷：
(一)按因故意或過失，不法侵害他人之權利者，負損害賠償責任
    。汽車、機車或其他非依軌道行駛之動力車輛，在使用中加
    損害於他人者，駕駛人應賠償因此所生之損害。民法第184
    條第1項前段、第 191條之2 前段分別定有明文。次按「汽
    車在未劃設慢車道之雙向二車道行駛時，在劃有分向限制線
    之路段，不得駛入來車之車道內」、「駕駛人駕駛汽車，應
    遵守道路交通標線之指示」、「汽車行駛時，駕駛人應注意
    車前狀況，並隨時採取必要之安全措施」，道路交通安全規
    則第97條第1項第2款、第90條第1項、第94條第3項分別定有
    明文；「分向限制線，用以劃分路面成雙向車道，禁止車輛
    跨越行駛」、「分向限制線為雙黃實線」，道路交通標誌標
    線號誌設置規則第165條第1項、第2項亦有明文。查被告於1
    09年7月27日13時許，在基隆市仁愛區成功一路附近飲用酒
    類後，猶駕駛車號000-0000號普通重型機車，自上開處所欲
    行返家，嗣於同日14時15分許，沿基隆市中山區西定路未劃
    設慢車道惟劃有分向限制線之雙向二車道路段，往復興路方
    向行駛，行經西定路343號前，本應注意在未劃設慢車道之
    雙向二車道行駛時，在劃有分向限制線之路段，不得駛入來
    車之車道內，且應遵守道路交通標線之指示，而分向限制線
    （即雙黃實線），係用以劃分路面成雙向車道，禁止車輛跨
    越行駛，並應注意車前狀況，隨時採取必要之安全措施，而
    依當時天候為晴，日間有自然光線，路面鋪裝柏油，且乾燥
    、無缺陷、無障礙物，視距良好，並無不能注意之情事，竟
    疏未注意，即跨越分向限制線駛入來車車道，適對向有訴外
    人林玉琴駕駛車號000-000號普通重型機車搭載原告，沿西
    定路往成功二路方向駛至該處，因閃煞不及而發生碰撞，原
    告因而受有系爭傷害；被告上開行為，經本院刑事庭以109
    年度交易字第257號判處被告駕駛動力交通工具而有吐氣所
    含酒精濃度達每公升0.25毫克以上情形，累犯，處有期徒刑
    6月，如易科罰金，以1,000元折算壹日；又酒醉駕車，因過
    失傷害人，處有期徒刑6月，如易科罰金，以1,000元折算1
    日。應執行有期徒刑9月，如易科罰金，以1,000元折算1日
    等事實，業經本院職權調閱上開刑事偵審案卷確認無訛，並
    有上開刑事偵查案卷檢附基隆市警察局第四分局調查筆錄、
    原告傷勢之診斷證明書、道路交通事故現場圖、道路交通事
    故調查報告表、舉發道路交通管理事件通知單、呼氣酒精測
    試器檢定合格證書、酒測值單、現場照片等件為憑（臺灣基
    隆地方檢察署109 年度偵字第5623號卷頁9至85），且被告
    經合法通知未到庭爭執，亦未提出書狀作何聲明或陳述，自
    堪信原告之主張為真實。可知，被告上開過失不法行為，造
    成原告身體、健康權發生損害，且損害與行為間有相當因果
    關係，從而，原告主張被告應負侵權行為損害賠償責任等語
    ，為有理由。
(二)再按不法侵害他人之身體、健康、名譽、自由、信用、隱私
    、貞操，或不法侵害其他人格法益而情節重大者，被害人雖
    非財產上之損害，亦得請求賠償相當之金額，民法第195 條
    第1 項前段定有明文。復按慰藉金之賠償須以人格權遭遇侵
    害，使精神上受有痛苦為必要，其核給之標準固與財產上損
    害之計算不同，然非不可斟酌雙方身分資力與加害程度，及
    其他各種情形核定相當之數額（最高法院51年台上字第223 
    號判例意旨參照）。經查，原告因被告上開侵權行為，受有
    左顴骨及上頷骨骨折、左小指掌骨骨折之系爭傷害(按：原
    告為此自109年7月27日急診住院、同年月30日施行開放性復
    位及內固定手術，至同年8月4日出院，見臺灣基隆地方檢察
    署109 年度偵字第5623號卷頁57），堪認原告受有精神上之
    痛苦。又本院依職權調取兩造之財產及所得資料，併審酌兩
    造身分、社會經濟地位、肇事情形及原告所受傷勢、所受痛
    苦程度等一切情狀，認原告請求精神慰撫金5萬元，尚屬適
    宜。從而，原告依侵權行為損害賠償請求權，提起本件訴訟
    ，請求被告給付5萬元，為有理由，應予准許。
四、本件係刑事附帶民事訴訟，由本院刑事庭移送民事庭，依法
    不需徵收裁判費，且至本院言詞辯論終結時，亦未發生其他
    訴訟費用，惟依法仍應依民事訴訟法第78條規定，諭知訴訟
    費用負擔如主文第2項所示，以備將來如有訴訟費用發生時
    ，以確定其數額。
五、本件係依小額程序所為被告敗訴之判決，依民事訴訟法第43
    6條之20規定，應依職權宣告假執行。
六、據上論結，本件原告之訴為有理由，依民事訴訟法第436條
    之23、第436條第2項、第385條第1 項前段、第78條、第 43
    6條之19、第436條之20，判決如主文。
中　　華　　民　　國　　110 　年　　10　　月　　29　　日
                  基隆簡易庭法  官  曹庭毓
以上正本係照原本作成。
如不服本判決，應於送達後20日內，向本院提出上訴狀（上訴狀
應表明上訴理由）並繳納上訴審裁判費；如於本判決宣示後送達
前提起上訴者，應於判決送達後20日內補提上訴理由書（須按對
造人數附繕本）。
如委任律師提起上訴者，亦應一併繳納上訴審裁判費。
對於小額程序之第一審判決之上訴，非以其違背法令之理由，不
得為之。且上訴狀內應記載表明（一）原判決所違背之法令及其
具體內容。（二）依訴訟資料可認為原判決有違背法令之具體事
實者。
中　　華　　民　　國　　110 　年　　10　　月　　29　　日
                            書記官  黃婉晴